Inventaris van de archieven van het Directoraat-Generaal voor Algemene Beleidsaangelegenheden en daaronder ressorterende diensten en commissies van het Ministerie van Sociale Zaken en Werkgelegenheid, (1950) 1980-1994 (1996)
Nationaal Archief, Den Haag
- TAAKUITVOERING, 3.
  - Het (doen) uitvoeren van (wetenschappelijk) onderzoek, 3.3
    - Algemeen, 3.3.1
      - Stukken betreffende het totstandkomen, in ontvangst nemen en distribueren van rapporten van door het ministerie gesubsidieerde wetenschappelijke onderzoeken van externe onderzoeksinstituten, 1975-1984.; 1754-1783; 11 pakken en 19 omslagen
        - Onderzoek naar de gezinshereniging van Marokkanen in Nederland, 1978-1985 pak, 1768
        - Onderzoek naar de maatschappelijke gevolgen van de chip-technologie, 1978-1980 pak, 1769
        - Onderzoek naar de ontwikkeling van de deelpopulatie van bejaarden in Nederland, 1976-1981, 1770
        - Onderzoek naar de positie van de vrouw in een grote bank, 1980-1983, 1771; pak
        - Onderzoek naar de relatie tussen de kwalificatiestructuur en een aantal economische kenmerken op bedrijfsniveau, 1979-1982, 1772
        - Onderzoek naar de relatie tussen technologische ontwikkelingen en arbeidsmarktverhoudingen aan de hand van een pilot-study in de grafische industrie, 1979-1982, 1773; pak
        - Onderzoek naar de relatie tussen vakbonden en (vertegenwoordigende) medezeggenschapsorganen, 1980-1982, 1774
        - Onderzoek naar de sociale werkvoorziening, 1976-1981, 1775
        - Onderzoek naar de stedelijke arbeidsmarkt, 1978-1980, 1776; pak
        - Onderzoek naar de toetreding tot de sociale werkvoorziening en de kwaliteit van de arbeid in de sociale werkvoorziening, 1980-1983, 1777
        - Periodiek opinie-onderzoek onder de Nederlandse bevolking naar geografische arbeidsmobiliteit, arbeidsinspectie, scholing en beroep en gelijke behandeling van mannen en vrouwen, 1977-1983, 1778
        - Proefonderzoek naar aspecten van de functievervulling van jonge volwassenen, 1978-1979, 1779
        - Sociale ongelijkheid in het arbeidsbestel, 1977-1981, 1780
        - Toepassing van Arbeidsvoorzieningsmaatregelen op de Grootstedelijke Arbeidsmarkt, 1981-1984, 1781
        - Vervolgonderzoek naar de effecten van micro-elektronica op de arbeidsmarkt, 1979-1983, 1782; pak
        - Werkloosheid in Oude Wijken, 1980-1982, 1783
      - Stukken betreffende de afwikkeling van onderzoeken door de Commissie voor Ontwikkelingsproblematiek van Bedrijven van de Sociaal-Economische Raad, 1978-1985.; 1784; 1 pak
      - Vergaderstukken van het overleg van de Directie Algemene Sociale Aangelegenheden met de Directie Algemene Beleidsvorming en Wetgeving van het Directoraat-Generaal van de Arbeid betreffende het arbeidsonderzoeksbeleid, 1980.; 1785; 1 omslag
      - Stukken betreffende het becommentariëren van de nota Meerjarenplan Sociaal Onderzoek en Beleid, 1980-1982.; 1786; 1 omslag
      - Stukken betreffende de regeling van subsidiëring voor wetenschappelijk onderzoek door de vakcentrales, 1980-1986.; 1787; 1 pak
      - Stukken betreffende de bespreking van rapporten en verslagen van de Wetenschappelijke Raad voor het Regeringsbeleid, 1980-1992.; 1788; 1 pak
      - Stukken betreffende het bevorderen van (mede) door het ministerie gefinancierd sociaal-wetenschappelijk, vanaf 1982 beleidsonderbouwend onderzoek, 1980-1994.; 1789-1797; 7 pakken en 2 omslagen
        - Algemene Beleidsaangelegenheden-Werkgroep Beleidsonderbouwend Onderzoek 1985, 1789; omslag
        - Decentralisatie van het onderzoek 1987-1989, 1790; omslag
        - Door het ministerie geïnitieerd onderzoek 1984-1985, 1791
        - Voortgangsverslagen 1980-1983, 1792
        - Voortgangsverslagen 1983-1985, 1793
        - Voortgangsverslagen 1986-1987, 1794
        - Werkgroep Onderzoekprogramma 1985-1987, 1795
        - Werkgroep Onderzoekprogramma 1988-1989, 1796
        - Werkgroep Onderzoekprogramma 1990-1994, 1797
      - Stukken betreffende het totstandkomen, in ontvangst nemen en distribueren van rapporten van door het ministerie gesubsidieerde wetenschappelijke onderzoeken van externe onderzoeksinstituten, 1980-1996.; 1798-2009; 17 pakken, 190 omslagen en 5 stukken
        - Aanpassing van het systeem Arbeidsbemiddelingsstatistiek 1983, 1798
        - Acceptatie van het Jeugdwerkplan 1984-1985, 1799
        - Actiemiddelen en actiestrategieën (van vakbonden) 1985-1991, 1800
        - Afstemming tussen ontwikkelingen in de beroepspraktijk en het informatica-onderwijs 1984-1986, 1801; pak
        - Allochtonen in de vervoerssector 1994-1995, 1802
        - Allochtonen in kaderfuncties 1991-1993, 1803
        - Allochtonen uit de bijstand 1990-1992, 1804
        - Analyse en prognose van de groei van de arbeidsproductiviteit per bedrijfstak 1985, 1805
        - Analyse van personeelsbestanden ten behoeve van positieve actie 1987, 1806
        - Arbeid en zorg voor kinderen 1992, 1807
        - Arbeidscarrières van laagopgeleide meisjes 1987-1989, 1808
        - Arbeidskwaliteit in de particuliere beveiliging 1990-1992, 1809
        - Arbeidsmarkt naar sector, beroep en opleiding 1985, 1810
        - Arbeidsmarktonderzoek Almere 1984, 1811
        - Arbeidsmarktpositie van Surinaamse en Antilliaanse vrouwen in Amsterdam-Zuidoost 1987-1989, 1812
        - Arbeidsmarktpositie van Turkse en Marrokaanse jongeren in Nederland 1980-1985, 1813; pak
        - Arbeidsmarktpositie van minderheden 1984, 1814
        - Arbeidsomstandigheden in distributiecentra 1989-1990, 1815
        - Arbeidsomstandigheden in supermarkten 1991-1992, 1816
        - Arbeidsomstandigheden rond rolcontainers 1989-1990, 1817
        - Arbeidsorganisatie, kwalificatie en belangenbehartiging in het bankwezen 1994-1995, 1818
        - Arbeidsovereenkomsten van fysiotherapeuten 1991-1993, 1819
        - Arbeidsparticipatie en minimumlonen 1991, 1820
        - Arbeidsproductiviteit, brutoloon, scholing en de verdeling en ontwikkeling van de werkgelegenheid 1987, 1821
        - Arbeidstijdenregeling voor vrachtwagenchauffeurs 1987-1988, 1822
        - Arbeidsverhoudingen in Oost-Europa 1990-1991, 1823
        - Arbeidsvoorwaarden in de groothandel 1992-1993, 1824
        - Arbeidsvoorwaarden voor oudere werknemers 1991-1992, 1825
        - Arbeidsvoorwaardenoverleg in de jaren negentig 1991-1995, 1826
        - Arbeidsvoorziening in de offshore-industrie 1985, 1827
        - Armoede in Nederland 1991-1994, 1828
        - Automatisering, werknemersbelangen en bedrijfsinformatie 1984-1985, 1829; pak
        - Bedrijfscommissies nieuwe stijl 1992-1993, 1830
        - Bedrijfsopleidingen in 1990 1989-1993, 1831
        - Bedrijfsopleidingen in Nederland 1988, 1832
        - Belasting en belastbaarheid van de ondernemingsraad 1992-1994, 1833
        - Beroeps- en bedrijfsbinding in de schoonmaakbranche 1992-1994, 1834
        - Beroepsgoederenvervoer over de weg 1989-1992, 1835
        - Bevordering van de naleving van de horeca-cao door intermediairs 1992-1994, 1836
        - Beïnvloeding van de vraag op de arbeidsmarkt 1989-1991, 1837
        - Bouwproductie en de arbeidsmarkt in Overijssel 1980-1982, 1838
        - Calamiteiten- en verpleegverlof 1991-1993, 1839
        - Carrièreperspectieven van verzorgende vaders 1990-1993, 1840
        - Christelijk Nationaal Vakverbond-leden in commissies van advies 1982, 1841
        - Christelijk-sociaal denken en zijn toekomst 1989-1992, 1842
        - Christelijk-sociale organisaties in een tijd van ontzuiling en deconfessionalisering 1988-1991, 1843
        - Contacten tussen commissarissen en ondernemingsraad 1986-1987, 1844
        - Crisisbestrijding en crisiswetgeving 1984, 1845
        - De andere kant van flexibilisering 1987, 1846; pak
        - Decentralisatie en de positie van mensen met een uitkering 1993-1995, 1847
        - Dienst-, rij- en rusttijden van vrachtwagenchauffeurs 1982, 1848
        - Diffusie van technologie en de ontwikkeling van de werkgelegenheid: toepassingen voor diensten, bouw en industrie 1988-1989, 1849
        - Doorstroming van leden van ondernemingsraden 1987, 1850; stuk
        - Doorstroming van vrouwen in het bedrijfsleven 1986-1988, 1851; pak
        - Draagkrachtverschillen tussen huishoudenstypen 1990-1992, 1852
        - Eale Conferentie op 3-6 september 1992 te Coventry over arbeidsmarkt en werkgelegenheid 1992-1993, 1853; pak
        - Effect van een algemene arbeidsduurverkorting op het arbeidsaanbod door gehuwde vrouwen 1983, 1854
        - Effecten van overheidsbeleid op het arbeidsaanbod door gehuwde vrouwen 1986, 1855
        - Effectiviteit van de Wet Gelijke Behandeling 1992-1994, 1856
        - Effectiviteit van de wetgeving inzake gelijke behandeling van mannen en vrouwen 1993-1995, 1857
        - Effectmeting van de medezeggenschapscampagne 1989-1990, 1858; pak
        - Europees Sociaal Fonds en bedrijfsleven 1985, 1859
        - Europese ondernemingsraden 1991-1992, 1860
        - Europese samenwerkingsverbanden in de levensmiddelenbranche 1991-1993, 1861
        - Evaluatie van Werkontwikkelingsmaatschappijen voor langdurig werkloze jongeren 1988-1989, 1862
        - Evaluatie van arbeidsmarktonderzoek 1989-1992, 1863
        - Evaluatie van de Tijdelijke Wet Vrije Beroepsbeoefenaars 1985, 1864
        - Evaluatie van de Wet Vermeend-Moor 1987, 1865
        - Evaluatie van de Wet op het Ouderschapsverlof 1992-1994, 1866; pak
        - Evaluatie van het emancipatiefacetbeleid van de provincie Groningen 1988, 1867
        - Evaluatie van het project Werk en Welzijn te Leeuwarden 1984, 1868
        - FNV en de buitenlandse werknemers 1982, 1869
        - FNV'ers over buitenlandse werknemers 1985, 1870
        - FNV-project Kleurrijk Personeelsbeleid 1991-1994, 1871; pak
        - Flexibele arbeidsrelaties 1986, 1872
        - Flexibilisering van de arbeid 1992-1994, 1873
        - Functie-eisen in relatie tot positieve-actieplannen in arbeidsorganisaties 1987-1988, 1874
        - Functiebeschrijving van secretaresses 1992-1993, 1875
        - Functiewaardering en sekseonderscheid in de gezondheidszorg 1990-1992, 1876
        - Functioneren van de Commissie Gelijke Behandeling van Mannen en Vrouwen bij de Arbeid 1985-1986, 1877
        - Functioneren van de ondernemingsraden 1986-1988, 1878; pak
        - Functioneren van de stagemarkt 1981-1985, 1879; pak
        - Gebruik van de reguliere onderwijsinfrastructuur in de Kaderregeling Scholing 1991, 1880
        - Gebruikersproblematiek van gehoorbeschermingsmiddelen 1986-1988, 1881
        - Gedragscode voor uitzendbureaus ter voorkoming van discriminatie 1989-1991, 1882
        - Gekantelde arbeidsverhoudingen 1990-1991, 1883
        - Geslachtsspecifieke ongelijkheid in werkgelegenheid 1986-1987, 1884
        - Gevolgen van Europa 1992 voor de collectieve sector (gezondheidszorg) 1989-1991, 1885
        - Gevolgen van de Europese integratie voor de publieke diensten 1990-1992, 1886; pak
        - Gevolgen van de arbeidstijdverkorting voor werktijden en personeelsbezetting in de zuivelindustrie 1990-1992, 1887
        - Gevolgen voor arbeid en organisatie van het koppelen van computernetwerken tussen bedrijven 1989-1991, 1888
        - Gewestelijke) Arbeidsbureaus als intermediaire kaders 1984, 1889
        - Gewetensbezwaren van werknemers 1983-1984, 1890
        - Globalisering en vakbeweging 1994-1996, 1891
        - Herbeoordeling en afschatting van AAW/WAO-uitkeringsgerechtigden 1985, 1892
        - Herinstroming van voortijdige schoolverlaters 1988-1989, 1893
        - Het mogelijk gebruik van de voorgestelde ouderschapsverlofregeling 1987-1988, 1894
        - Homoseksualiteit en bedrijfscultuur 1989-1992, 1895
        - Implementatie van arbeidsvoorwaardenregelingen in de detailhandel 1991-1993, 1896
        - Incidentele loonontwikkeling in de gepremieerde en gesubsidieerde sector 1987, 1897
        - Individualisering 1990, 1898
        - Informatievoorziening inzake de informele economie 1989-1991, 1899
        - Inkomen en de voor- en nadelen van werk 1988-1990, 1900
        - Integratie van vrouwen binnen arbeidsorganisaties 1992-1994, 1901
        - Intensivering van bijscholing in Noord-Nederland 1990-1993, 1902; pak
        - Intensivering van scholing op bedrijfstakniveau 1987, 1903
        - Internationale vergelijking van beroepsbevolking en inactieven 1990-1991, 1904
        - Internationale vergelijking van de inkomensverdeling 1988-1989, 1905
        - Jongeren en doorstroming op de arbeidsmarkt 1987-1989, 1906
        - Jongeren, hun ouders en arbeid 1988-1990, 1907
        - Kinderarbeid in Nederland 1988, 1908
        - Koopkrachtontwikkeling voor zelfstandigen en directeuren van NV's en BV's 1987-1992, 1909
        - Kwalitatieve vraagstukken bij het arbeidsvoorwaardenoverleg 1992-1995, 1910
        - Kwantitatieve en kwalitatieve aspecten van de bedrijfsveiligheidszorg 1986, 1911; stuk
        - Lawaaibestrijding op de werkplek 1986, 1912
        - Leeftijdscriteria in het arbeidsbestel 1989-1993, 1913
        - Leiding geven in deeltijd 1990-1992, 1914
        - Levensmiddelen in 1992 1989-1990, 1915
        - Lokale initiatieven 1989, 1916
        - Loonontwikkeling in Nederland 1947-1979 1984-1991, 1917; pak
        - Loopbaanontwikkeling van jonge laaggeschoolde vrouwen bij de Postbank 1989-1990, 1918
        - Maatschappelijke betrokkenheid van ondernemingsraden 1992-1996, 1919
        - Macro-onderzoek Grootstedelijke Werkloosheid 1980-1981, 1920
        - Mannen en deeltijd 1994-1996, 1921
        - Master, een model voor de analyse van 'Sectoral Technology and Employment Relations' 1991-1992, 1922
        - Medezeggenschap en veranderingen in arbeidsorganisaties 1993-1995, 1923
        - Medezeggenschap in kleine ondernemingen van 10-35 werknemers 1987, 1924
        - Medezeggenschap in ondernemingen met 35 tot 100 medewerkers 1988-1989, 1925; pak
        - Minimuminkomensbescherming en leefvormen 1991-1992, 1926
        - Minimumlonen en de werkloosheid in Nederland 1987-1989, 1927; pak
        - Minimumlonen, loonkosten en werkgelegenheid 1988-1991, 1928
        - Motieven van werklozen om niet te reageren op arbeidsmarktinitiatieven in de bouw 1991, 1929
        - Naleving van de Wet op de Ondernemingsraden 1991-1993, 1930
        - Naleving van wet- en regelgeving in de bouw, horeca en schoonmaakbranche 1990-1993, 1931
        - Nieuwe armoede en gemeentelijk minimabeleid 1989-1990, 1932
        - Nieuwe technologieën en arbeidskosten 1985, 1933; stuk
        - Ondernemen in de marktsector: risico's en perspectieven 1985-1986, 1934
        - Ondernemingsraad en arbodienst 1994-1996, 1935
        - Ondernemingsraad en vertrouwenscommissaris 1993-1995, 1936
        - Ondernemingsraad en werkgelegenheid 1984, 1937
        - Onderscheid naar sekse bij functiewaardering 1990-1992, 1938
        - Onderzoekprogramma Technologie en Economie: Innovatie en Regio 1985, 1939; stuk
        - Ongediplomeerde in- en uitstroom bij het deeltijdonderwijs 1989-1991, 1940
        - Ontwikkeling van de collectieve arbeidsovereenkomst 1982, 1941
        - Ontwikkeling van de werkgelegenheid in vergelijking met andere landen 1987-1988, 1942
        - Opleidingsactiviteiten in arbeidsorganisaties 1990-1992, 1943
        - Opleidingsactiviteiten in bedrijven 1987, 1944
        - Opnamecapaciteit van additioneel werk in de collectieve sector 1994-1995, 1945
        - Oudere vrouwen in pensioen- en VUT-regelingen 1988-1989, 1946
        - Participatie van werknemers in vakbonden 1990-1993, 1947; pak
        - Personeelsvoorziening van vacatures op ongeschoold niveau 1992-1993, 1948
        - Persoonlijke initiatieven in een vastgelopen arbeidsbestel 1981-1982, 1949
        - Positie van de middengroepen 1983, 1950
        - Positieve actie (voor vrouwen) 1987-1988, 1951
        - Prestatie-indicatoren voor de toepassing van de Wet Arbeidsvoorwaardenontwikkeling Gepremieerde en Gesubsidieerde Sector 1987-1989, 1952
        - Privacy in arbeidsverhoudingen 1992-1994, 1953
        - Problematiek van de voortijdige schoolverlaters 1988-1991, 1954
        - Proces van informatievoorziening ten behoeve van medewerkers in arbeidsorganisaties 1986, 1955
        - Proefprojecten Beroepskwalificerende Educatieve Activiteiten 1986-1987, 1956
        - Rechtvaardigheid van de inkomensverdeling 1990-1992, 1957
        - Rechtvaardigingscriteria en inkomensongelijkheid 1986-1987, 1958
        - Recrutering en ondersteuning van kaderleden 1988-1989, 1959
        - Relatie tussen arbeidsduur, productie en werkgelegenheid 1984, 1960
        - Relatie tussen opleidingsinspanning en bedrijfsprestatie 1988-1989, 1961
        - Rendement van bedrijfsopleidingen 1991-1994, 1962
        - Rol van de vakbeweging bij de totstandkoming van Europese wetgeving 1988-1993, 1963
        - Samenhang tussen sociaal beleid en organisatiekenmerken 1986-1989, 1964; pak
        - Scholing van laagopgeleide werknemers 1990-1993, 1965
        - Scholing, arbeidsmarkt en economische ontwikkeling 1989-1991, 1966
        - Sociaal-economische effecten van het verpakkingsconvenant 1992-1993, 1967
        - Sociaal-economische ontwikkelingen in de automatiseringsbranche 1989-1990, 1968
        - Sociale zekerheid voor langdurig werklozen 1993-1994, 1969
        - Steekproefvaststelling ten behoeve van het cao-onderzoek 1986, 1970
        - Stimulering van personeelsvergaderingen bij kleine bedrijven 1991-1994, 1971
        - Strategische verkenningen van arbeidsverhoudingen 1992-1994, 1972
        - Surinaamse beroepsbevolking in Nederland 1989-1991, 1973
        - Taakverbreding in de bouwnijverheid 1989-1990, 1974
        - Technologie en opleidingseisen 1986-1988, 1975
        - Technologie en werkgelegenheid op sectorniveau 1986, 1976
        - Technologische ontwikkeling, werkgelegenheid en beroepenstructuur 1987, 1977
        - Telling en analyse van vacatures 1992-1994, 1978
        - Toekomst van de overlegeconomie 1993, 1979
        - Toekomst van de welvaartsstaat 1992, 1980
        - Toekomstverkenning van de belangenbehartiging van werknemers 1993-1995, 1981
        - Trajectbemiddeling en netwerkvorming in de 28 regio's van de Regionale Besturen voor de Arbeidsvoorziening 1990-1993, 1982
        - Tweede meting van een periodiek arbeidsmarktonderzoek onder werkbiedenden: hoe werven bedrijven? 1985, 1983; stuk
        - Uitvoering van de banenpoolregeling 1989-1991, 1984
        - Vacature-analyse voor declaranten 1992, 1985
        - Vakbondsgroepen in bedrijven 1989, 1986
        - Verdergaande arbeidsduurverkorting in AbvaKabo-sectoren 1992-1993, 1987
        - Verschillen in uitkeringshoogte tussen samenwonenden, woningdelers en alleenwonenden 1990-1992, 1988
        - Vertrouwenspersonen en homoseksualiteit in arbeidssituaties 1990-1992, 1989
        - Voorkeursbehandeling bij werving en selectie 1988-1989, 1990
        - Vrouwen en nieuwe technologieën in Noord-Nederland 1988-1990, 1991
        - Vrouwen in de informatica 1988-1990, 1992
        - Wat willen de leden van de vakbeweging? 1982, 1993
        - Wederkerende arbeid; een grotere roulatie van werkenden en werklozen door langdurig verlof 1984, 1994
        - Werkdruk en vakbondswerk 1991-1993, 1995
        - Werkdruk in uitgeverijen 1993-1994, 1996
        - Werkende en werkloze jongeren en schoolverlaters 1984, 1997
        - Werkgelegenheid en arbeidskwaliteit in de sector van de groente- en bloemenveilingen 1988-1989, 1998
        - Werkgelegenheid en arbeidsverhoudingen in de grafische sector 1992-1993, 1999
        - Werkgelegenheid op minimumloonniveau 1991, 2000
        - Werkgelegenheid voor laaggeschoolden 1989-1990, 2001
        - Werkgelegenheid, loonkosten en productie in zeven geïndustrialiseerde landen 1988-1992, 2002
        - Werkgelegenheidsgroei bij laagbetaalde banen 1990-1991, 2003
        - Werking van de Wet Loonkostenreductie op Minimumloonniveau 1991-1992, 2004
        - Werknemers in de automatiseringsbranche 1993-1995, 2005
        - Werknemers in de mediasector 1993-1995, 2006
        - Werkverenigingen 1985-1986, 2007
        - Ziektekostenaftrek na de belastingherziening-Oort 1991-1992, 2008
        - Zwarte inkomsten en inkomensverdeling 1985-1989, 2009
      - Stukken betreffende de coördinatie, voorwaarden en de financiering van sociaal wetenschappelijke onderzoeken, 1982-1986.; 2010; 1 omslag
      - Stukken betreffende het overleg met de Commissie van Overleg Sectorraden over de wenselijkheid van de vorming van een of meer sectorraden voor het taakgebied van het ministerie, 1985-1990.; 2011; 1 omslag
    - Arbeidsmarktonderzoek, 3.3.2
      - Stukken betreffende het verrichten van onderzoek naar computerhulp bij beroepskeuze en beroepenvoorlichting door het Psychologisch Laboratorium van de Universiteit van Amsterdam, 1973-1980.; 2012; 1 omslag
      - Stukken betreffende het verrichten van onderzoek naar de arbeidsmarktontwikkeling en -situatie in Noord-Brabant door het Instituut voor Sociaal-Wetenschappelijk Onderzoek van de Katholieke Hogeschool Tilburg, 1974-1980.; 2013; 1 pak
      - Eindrapport vooronderzoek 'Werken en Niet-Werken' uitgevoerd door het Instituut voor Pedagogische en Andragogische Wetenschappen van de Rijksuniversiteit Utrecht, met subsidieverlening, 1976-1980.; 2014; 1 pak
      - Stukken betreffende het verrichten van onderzoek naar de kwalitatieve aspecten van de arbeidsmarktontwikkeling in Zeehavengebieden door het Instituut voor Sociaal-Wetenschappelijk Onderzoek van de Katholieke Hogeschool Tilburg, 1976-1980.; 2015; 1 pak
      - Stukken betreffende het onderzoek Optimalisering Verdeling Werkgelegenheid uitgevoerd door de Stichting Het Nederlands Economisch Instituut te Rotterdam, 1976-1983.; 2016; 1 pak
      - Stukken betreffende de opdrachtverlening en financiering van het evaluatie-onderzoek Experimentele arbeidsprojecten voor jeugdige werklozen uitgevoerd door de Dienst Sociaal Wetenschappelijk Onderzoek van de Rijksuniversiteit Leiden, 1978-1985.; 2017; 1 pak
      - Stukken betreffende het verstrekken van een opdracht aan het Kohnstamm-Instituut van de Universiteit van Amsterdam voor een onderzoek inzake de betekenis van de opleiding voor de verbetering van de arbeidsmarktpositie van vrouwen en meisjes, 1979-1980.; 2018; 1 omslag
      - Stukken betreffende het vestigingsonderzoek Bedrijfskunde en Jeugdwerkloosheid uitgevoerd door de Afdeling der Bedrijfskunde van de Technische Hogeschool Twente te Enschede, 1979-1980.; 2019; 1 pak
      - Stukken betreffende de bespreking van het 'Evaluatie-onderzoek, Plan Albeda-Gardeniers', inzake het vervroegd vervullen van arbeidsplaatsen in de Kwartaire Sector uitgevoerd door de Vakgroep Bestuurskunde en Publiek Recht van de Universiteit van Amsterdam, 1979-1981.; 2020; 1 omslag
      - Stukken betreffende het onderzoek kwalificatie-ontwikkeling tijdens de beroepsloopbaan, een oriënterende studie naar de mogelijkheden om in de werksituatie vaardigheden te ontwikkelen uitgevoerd door het Instituut voor Sociaal-Wetenschappelijk Onderzoek van de Katholieke Hogeschool Tilburg, 1979-1983.; 2021; 1 omslag
      - Stukken betreffende het verstrekken van een opdracht tot het houden van een evaluatie-onderzoek regionale samenwerking rond het Centrum voor Arbeidstraining, Beroepsoefening en Revalidatie te Enschede inzake gecoördineerde aanpak van werkloosheidsbestrijding uitgevoerd door het Coöperatief Adviesbureau voor Personeelsbeleid b.a. te Groningen, 1979-1983.; 2022; 1 omslag
      - Concept-rapport 'Optimalisering van de verdeling van de werkgelegenheid' van de Stichting Het Nederlands Economisch Instituut te Rotterdam onder begeleiding van de Begeleidingscommissie Onderzoek Optimalisering Verdeling Werkgelegenheid, 1980.; 2023; 1 stuk